臺灣屏東地方法院刑事判決　　　　　　　96年度訴字第1152號
公　訴　人　臺灣屏東地方法院檢察署檢察官
被　　　告　戊○○
　　　　　　　　　　現於臺灣屏東看守所
指定辯護人　本院公設辯護人 丁○○
上列被告因強盜案件，經檢察官提起公訴（96年度偵字第6448號
），本院判決如下：
    主  文
戊○○竊盜，累犯，處有期徒刑陸月。又意圖為自己不法之所有
，攜帶兇器，以強暴至使不能抗拒，而取他人之物，累犯，處有
期徒刑柒年陸月，扣案之檳榔刀壹支沒收。又意圖為自己不法之
所有，攜帶兇器，以強暴至使不能抗拒，而取他人之物，累犯，
處有期徒刑柒年陸月，未扣案之西瓜刀壹支沒收。應執行有期徒
刑拾伍年，扣案之檳榔刀及未扣案之西瓜刀各壹支，均沒收。
    事  實
一、戊○○前因傷害案件，於民國95年11月20日經臺灣高等法院
    高雄分院95年度上訴字第1554號判處有期徒刑5 月確定，於
    96年7 月4 日執行完畢出監，詎其仍不知悔改，竟因缺錢花
    用，遂分別基於意圖為自己不法所有之犯意，為下列行為：
  (一)於96年9 月29日18時許，行經屏東縣萬丹廈南村下蚶路255
    號前時，見丙○○所使用之車牌號碼ＮＧ7-898 號機車停放
    在該處，且鑰匙未拔下，即徒手竊取，得手後，供己代步之
    用。
  (二)於96年9 月30日14時許，騎乘上開機車前往屏東縣萬丹鄉○○村○○○路62號之1 「社上商店」，拿新台幣（下同）10
    元，佯裝向老闆乙○○○購買養樂多一瓶，待乙○○○彎身
    打開收銀機欲找零錢時，戊○○隨即手持客觀上對人身安全
    構成危險而可供兇器使用之檳榔刀（已扣案）1 支，自後勒
    住乙○○○脖子，致其心生畏懼而不能抗拒，再強取收銀機
    內之現金20 00 元，得手後，隨即騎乘機車離去。
  (三)於96年10月1 日12時35分許，騎乘上開機車前往屏東縣屏東
    市○○路705 號「立昇超商」，向老闆己○○佯要購買飲料
    ，待己○○打開收銀機欲找零錢時，戊○○隨即持客觀上對
    人身安全構成危險而可供兇器使用之西瓜刀（未扣案）1 支
    ，靠近己○○身體，並嚇令己○○不要聲張，稱伊僅是要錢
    云云，致己○○心生畏懼而不能抗拒後，再強取收銀機內之
    現金4000元，得手後，隨即騎乘機車離去。嗣於96年10月2
    日7 時30分許，為警循線在臺南市○○路138 號「成大醫院
    」前查獲，並扣得上開機車（已發還）、檳榔刀1 支、作案
    時所穿戴之黑色上衣、灰色上衣、安全帽及口罩各1 件。
二、案經屏東縣警察局屏東分局報告台灣屏東地方法院檢察署檢
    察官偵查起訴。
    理  由
一、本件公訴人所提證人丙○○、乙○○○、己○○於警詢及偵
    查中經具結後所為之陳述，茲以該警詢筆錄除係警員在日常
    辦公所在之警局內依法對該證人進行詢問，並以全程錄音方
    式擔保過程之正當性，詢畢並由受詢人審視記載內容後簽名
    以示與所述意旨相符，不當製作之可能性極低，且上開證人
    於偵查中經檢察官調查時具結後所為陳述，並無任何違法之
    情形，故均不能認為有何顯不可信之情況外，且對於上開證
    人之證詞，被告於本院言詞辯論終結審理前，亦均未聲明異
    議，應視為同意採用，應認為有證據能力。
二、前揭犯罪事實，業據被告戊○○於本院審理時自白不諱，並
    經證人丙○○、乙○○○、己○○於警詢中及偵查中經具結
    後陳述綦詳，復有屏東縣警察局車輛協尋電腦輸入單、發生
    竊盜案件紀錄表、車籍查詢基本資料詳細畫面、屏東縣警察
    局車輛尋獲電腦輸入單、贓物認領保管單、台灣屏東地方法
    院檢察署之勘驗筆錄、卷附之社上商店、立昇超商監視錄影
    光碟，及扣案之檳榔刀1 支、黑色上衣、灰色上衣、安全帽
    、口罩各1 件在卷可稽，足認被告之自白與事實相符，從而
    ，本件犯罪事證已臻明確，應依法論科。
三、按刑法第321 條第1 項第3 款之攜帶兇器竊盜罪，係以行為
    人攜帶兇器竊盜為其加重條件，此所謂兇器，其種類並無限
    制，凡客觀上足對人之生命、身體、安全構成威脅，具有危
    險性之兇器均屬之，最高法院著有79年臺上字第5253號判例
    可資參照。經查，本件被告持以行搶之檳榔刀及西瓜刀均屬
    金屬製品，具有銳利、質地堅硬之特質，均顯屬對人之身體
　　具有危險性之物，為前開所稱之兇器無誤。核被告犯罪事實
  　(一)所為，係犯刑法第320 條第1 項竊盜罪；被告犯罪事實(二)
    、(三)所為，則均係犯刑法第330 條第1 項之攜帶兇器強盜罪
    。被告所犯上開三罪，犯意各別，且時間、地點不同，應予
    分論併罰。又被告前因傷害案件，於95年11月20日經臺灣高
    等法院高雄分院95年度上訴字第1554號判處有期徒刑5 月確
    定，於96年7 月4 日執行完畢出監，有臺灣高等法院被告前
    案紀錄表及臺灣屏東地方法院檢察署刑案資料查註紀錄表各
    1 份在卷可按，乃受徒刑之執行完畢，5 年以內因故意而再
    犯本件有期徒刑以上之三罪，應均依累犯之規定，加重其刑
    。爰審酌被告僅受有國中畢業之教育程度，知識程度不高，
    有警詢年籍資料在卷可參，本件犯罪時年28歲，正值青壯年
    ，竟不思用以己力賺取財物，而再犯下上開犯行，惡性重大
    ，行為誠屬不該，惟考量被告因罹患愛滋病，於前開有期徒
    刑執行完畢出監後，謀職不順，經濟狀況不佳，在思慮不周
    之情形下，始犯下本件犯行，且犯罪後始終坦承犯行，犯後
    態度尚可，並向本院表示悔悟之意等一切情狀，各量處如主
    文所示之刑，並定其應執刑之刑。又扣案之檳榔刀及未扣案
    之西瓜刀各1 支，為被告所有並供本件犯罪使用之物，業據
    其供承在卷，併依刑法第38條第1 項第2 款規定宣告沒收。
據上論斷，應依刑事訴訟法第299 條第1 項前段，刑法第320 條
第1 項、第330 條第1 項、第47條第1 項、第51條第5 款、第38
條第1 項第2 款，刑法施行法第1 條之1 ，判決如主文。
本案經檢察官甲○○到庭執行職務
中　　華　　民　　國　　96　　年　　11　　月　　28　　日
                  刑事第四庭    審判長法  官  莊鎮遠
                                      法  官  王以齊
                                      法  官  王炳人
以上正本證明與原本無異。
如不服本判決應於收受本判決送達後十日內向本院提出上訴書狀，
其未敘述上訴理由者，並得於提起上訴後十日內向本院補提理由
書狀（均須按他造當事人之人數附繕本）「切勿逕送上級法院」
中　　華　　民　　國　　96　　年　　11　　月　　28　　日
                                      書記官  潘豐益
附錄本判決論罪科刑法條全文
中華民國刑法第320條第1項
（普通竊盜罪、竊佔罪）
意圖為自己或第三人不法之所有，而竊取他人之動產者，為竊盜
罪，處 5 年以下有期徒刑、拘役或 5 百元以下罰金。
中華民國刑法第330條第1項
（加重強盜罪）
犯強盜罪而有第 321 條第 1 項各款情形之一者，處 7 年以上有
期徒刑。
